# Week 12：階層モデル {.unnumbered}

```{r}
#| include: false

library(rstan)
library(brms)
library(gt)
library(tidyverse)
library(kableExtra)
library(lme4)
library(patchwork)

rstan_options(auto_write = T)
options(rstan.show_progress = FALSE)
options(mc.cores = parallel::detectCores())
```


## 事前の確認
-   この講義用のフォルダ－📁をPositronで開いていますか？

## 今日の目標

1. 階層モデルについて理論的背景やその仮定について理解する
2. 階層モデルをRで実装し、分析の結果を報告することができる


## 一般化線形モデルからの発展

- 一般線形モデル：従属変数が正規分布に従う（e.g., *t* 検定、分散分析、回帰分析）

  - Week 4 - Week 9

- 一般<u>化</u>線形モデル：正規分布に限らない

  - Week 10
  
- 一般化線形<u>混合効果</u>モデル（Genealized Linewr **Mixed** Model: GLMM）：一般化線形モデルを拡張。実験計画などではコントロールできない要因（ランダム効果）をモデルに組み込む => <u>本日の内容</u>

  - マルチレベルモデル（multilevel model）、階層線形モデル（hierarchical linear model）、混合効果モデル（mixed-effects model）などとも呼ばれる

  - 混合効果（Mixed-Effect）：これまでの講義で扱ってきた独立変数（固定効果）とランダム効果を1つのモデルで表す

  - 基本的に最尤推定法を用いるモデルを指すが、推定法がマルコフ連鎖モンテカルロ法（MCMC）の場合は、階層ベイズモデルと呼ばれる。階層ベイズモデルは、最尤推定法によるGLMMに比べ、よりデータに合わせた柔軟なモデリングが可能である。

## ランダム効果とは

- データにばらつきをもたらす、人間が測定できない・測定しなかった（または原因不明の）個体差の効果

    - 例.
  
      - 項目を提示する順番の影響
    
      - 項目や参加者が持つ特性

::: callout-note
- GLMMでは個体差を表すパラメータが何かしらの確率分布に従うと仮定する。

  - 標準的なGLMMでは、ランダム効果は通常、平均0の正規分布に従うと仮定する。平均が0なのは、母集団全体の平均を固定効果が表し、ランダム効果をそこからのずれとして定義するためである。
  
  - ランダム効果が正規分布に従うことが常に理論的に保証されているわけではない。しかし、正規分布は数学的・計算的に扱いやすいため、標準的な仮定として用いられている。
:::

- ランダム効果を設定するべきか否かの判断は、**「同じ個体（参加者）や場所から何度もサンプリングしているか」**

  - 例
  
    - 各参加者に対し、複数の問題を解かせる
    
    - 4つの学校の複数の学生からデータを取得する

- 性別や出身地など、参加者ごとに一つの値しかなく、参加者内で変化しない変数は、参加者ごとのランダム効果には指定できない。

  - 学校単位では複数の生徒がいるため、学校ごとのランダム効果では性別や出身地を指定できる。

::: callout-note
- 「個体から複数のデータを取る」という実験操作を疑似反復という。

  - 「疑似」がつく理由：個体差を消すほどの反復にはなっていないため。個体差などを打ち消すような実験操作ができている場合「反復」とみなせる（個体差や場所差を打ち消すために反復を行う）。
:::

- 2段階以上のサンプリングで得たデータを、<span style="background-color: yellow;">階層的データ</span>という。

## 階層構造の種類（Crossed vs. Nested）

- ランダム効果の構造は、大きく**交差構造**と**入れ子構造**に分けられる。

  - どちらの構造を指定するかは、実験や調査デザインによって決まる。

### 交差構造（Crossed Random Effects）

- 二つ以上のグループ化変数の組合せが、複数の水準にまたがって観測される構造を交差構造という。

  - 例えば、複数の参加者が同じ実験項目に回答する場合、それぞれの参加者は複数の項目に回答し、それぞれの項目も複数の参加者によって回答される。この場合、参加者と項目は交差している。

- 例：

  - 複数の参加者に共通の単語や文を提示する言語実験

- 言語実験では、同じ単語や文を複数の参加者に提示することが多いため、参加者と項目を交差したランダム効果として扱うことが多い。

### 入れ子構造（Nested Random Effects）

- あるグループが、一つの上位グループにのみ属している構造を入れ子構造という。

  - 例えば、各生徒が一つのクラスにのみ所属し、各クラスが一つの学校にのみ所属している場合、生徒はクラスに、クラスは学校に入れ子になっている。

- 例：

  - 参加者Aと参加者Bに異なる単語や文を提示する実験

::: callout-important
これらの区別は、Rで階層モデルの分析をする際の、ランダム効果の指定に関わります。
:::

## データの階層性を無視してもよいか

- データの階層性がある場合に、マルチモデルを使わず、従来の回帰モデルなどで分析する場合、以下の問題が生じる

  1. サンプルの独立性仮定への違反

  - 全国からランダムに40人を選ぶ場合と全国から40人クラスのある学校を一つ選ぶ場合（階層データ）、後者のデータは偏っている可能性がある（たまたま優秀/できない学校が選ばれる可能性がある）。

    - 完全なランダムサンプリングではないため、完全なランダムサンプリングを前提にした分析手法を適用すべきではない。

      - *t* 検定など多くの統計手法でサンプルの独立性の仮定がある

  2. 個人レベルと集団レベルの分析結果が矛盾する場合、どちらで結果を解釈すればよいか分からない

  - 集団レベルで見られた関係性が、個人レベルにもそのまま当てはまるかどうかは保証されない

    -　個人レベルと集団ごとの分析結果に全く異なる結論が導き出されることをシンプソンのパラドックスという。

## ランダム効果の種類
### ランダム切片モデル

- 切片の値が個体差（e.g., 参加者）によって異なることを仮定したモデル

  - 例. 指導法Aと指導法Bの効果を比較検証したい（事後テストの得点を目的変数として分析）。この場合、テスト得点は指導法の効果による影響だけでなく、生徒の個人差によって異なると仮定

```{r}
#| include: false
#| cache: true

# データ作成
set.seed(123)
n_students <- 10
n_obs <- 5

students <- tibble(
  student_id = factor(1:n_students),
  intercept = rnorm(n_students, mean = 50, sd = 5),
  slope = rnorm(n_students, mean = 2, sd = 0.5)
)

study_time_seq <- seq(0, 10, length.out = n_obs)

data <- students %>%
  group_by(student_id) %>%
  do({
    study_time = study_time_seq
    score = .$intercept + .$slope * study_time + rnorm(n_obs, 0, 3)
    tibble(study_time, score)
  }) %>%
  ungroup()

# 各モデルをフィット
model_intercept <- lme4::lmer(score ~ study_time + (1 | student_id), data = data)
model_slope     <- lme4::lmer(score ~ study_time + (0 + study_time | student_id), data = data)
model_both      <- lme4::lmer(score ~ study_time + (study_time | student_id), data = data)

# 予測値を追加
data$pred_intercept <- predict(model_intercept)
data$pred_slope     <- predict(model_slope)
data$pred_both      <- predict(model_both)

# 固定効果の係数取得
fixef_intercept <- fixef(model_intercept)
fixef_slope     <- fixef(model_slope)
fixef_both      <- fixef(model_both)

# ランダム切片モデルの描画
p1 <- ggplot(data, aes(x = study_time, color = student_id)) +
  geom_line(aes(y = pred_intercept)) +
  geom_abline(intercept = fixef_intercept[1], slope = fixef_intercept[2], color = "black", linetype = "dashed", linewidth = 1) +
  labs(title = "ランダム切片モデル", x = "勉強時間", y = "英語のテスト得点") + ylim(30, 100)

# ランダム係数モデル（切片は固定）の描画
p2 <- ggplot(data, aes(x = study_time, color = student_id)) +
  geom_line(aes(y = pred_slope)) +
  geom_abline(intercept = fixef_slope[1], slope = fixef_slope[2], color = "black", linetype = "dashed", linewidth = 1) +
  labs(title = "ランダム係数モデル（切片は固定）", x = "勉強時間", y = "英語のテスト得点") + ylim(30, 100)

# ランダム切片 + 係数モデルの描画
p3 <- ggplot(data, aes(x = study_time, color = student_id)) +
  geom_line(aes(y = pred_both)) +
  geom_abline(intercept = fixef_both[1], slope = fixef_both[2], color = "black", linetype = "dashed", linewidth = 1) +
  labs(title = "ランダム切片＋係数モデル", x = "勉強時間", y = "英語のテスト得点") + ylim(30, 100)
```

```{r}
#| echo: false

p1 + plot_layout(guides = "collect") & theme(legend.position = "bottom")
```

### ランダム係数（傾き）モデル

- モデル内の独立変数の係数（傾き）が個体差によって異なることを仮定したモデル

  - 例. 指導法Aと指導法Bの効果を比較検証したい（事後テストの得点を目的変数として分析）。この場合、指導法の効果は生徒の個人差によって異なる仮定

  - <u>点線は全体平均</u>

```{r}
#| echo: false

(p1 | p2) + plot_layout(guides = "collect") & theme(legend.position = "bottom")
```


## ランダム切片 & 係数モデル

```{r}
#| echo: false

p3 +
  plot_layout(guides = "collect") &
  theme(legend.position = "bottom")
```


## GLMMを行うときの留意点

### 推定方法
- 頻度統計の場合のマルチモデルの推定には最尤法が使われる（Maximum Likelihood）。目安として50人程度のサンプルサイズが最低限必要（変量効果の分散成分が過小推定される）。しかし、サンプルサイズがどうしても少なくなる場合もある。そこで、制限つき最尤法が開発され、ソフトウェアではこちらが採用されている場合が多い。サンプルサイズが十分に多い場合、最尤法の方が制限つき最尤法よりも推定精度がいい（標準誤差が小さい）。また制限つき最尤法では固定効果について尤度を計算しないため、情報量基準を用いたモデル比較を行うことができない。

- 最尤法、制限つき最尤法も従属変数の正規性と分散均一性の仮定がある。サンプルサイズが十分に大きい場合、切片や回帰係数の推定値は分布が歪んでいることによるバイアスを受けにくい。しかし、標準誤差は正しく推定されなくなるため、標準誤差を使って算出される有意性検定や信頼区間の推定にバイアスが発生することに注意が必要。

### データセットの構造に注意
- (「**Week 11: Tidyverseパッケージによるデータの加工と可視化**」を参照してください)

- これまでに使用してきたデータセットが必ずしもGLMMの分析に合うものではない

- 各行には、一人の参加者の各項目が含まれているべきである

  - この形式にしておけば、どのような分析にも対応できる（Tidy dataとも呼ばれる）

- Tidy dataの例
```{r}
#| echo: false
#| tbl-cap: "Tidy dataの例"

dat.demo <- read.csv("sample_data/AJ.csv")[,c(1:2, 9)]

head(dat.demo, 5)
```


### 計算の負荷が大きい
- これまでに紹介した分析とは異なり、結果が出力されるまでに時間がかかります。モデルの変数が多く、ランダム効果にも複数の変数を含む場合、数日かかることもあります。

## ハンズオンセッション

### データの読み込み

### パッケージのインストール

- ```lme4```パッケージを使用します

```{r}
#| warning: false
#| message: false

library(lme4)
```

- 処理にかかる時間を計測するため、```tictoc```パッケージを使います。

  - ```tic()```と```toc()```の間に挟んだコードの処理時間を計算します。

```{r}
#| warning: false
#| message: false

# install.packages("tictoc")
library(tictoc)
```

- [Terai et al. (2024)](https://www.degruyterbrill.com/document/doi/10.1515/iral-2022-0234/html)のデータを使用します。

```{r}
dat <- read.csv("sample_data/AJ.csv")
```

- コロケーションの種類の水準を指定します（その際に因子型へデータの型を指定しています）。
```{r}
dat$Itemtype <- factor(dat$Itemtype, 
                        levels = c("Baseline", "JE", "Eonly"))
```

- トリートメントコントラスト・コーディングを行います、
```{r}
contrasts(dat$Itemtype) <- contr.treatment(3)
contrasts(dat$Itemtype)
```

- 連続値の場合は、必要に応じて中心化または標準化を行います。これにより係数の解釈がしやすくなり、特に交互作用項を含むモデルでは多重共線性を緩和しやすくなる

  - 中心化：平均が0になるように変換

$$
x_{\text{centered}} = x - \bar{x}
$$

  - 標準化は平均が0、標準偏差が1になるように変換

$$
z = \frac{x - \bar{x}}{SD}
$$


- 以下のコードでは、二つの変数を同時に標準化しています。```scale```関数は、何も指定しない場合、平均を0、標準偏差を1に変換します。つまり、中心化と標準偏差によるスケーリングを同時に行います。一方、。```scale = FALSE```標準偏差で割る処理は行われず、平均を引く中心化のみが行われます。

```{r}
#| warning: false
#| message: false

#install.packages("tidyverse")

library(dplyr)
dat2 <- dat %>%
  group_by(subject) %>%
  mutate(
    across(
      c("pres.order", "Length"), 
      ~scale(.x)[,1],
      .names = "z.{col}"         #z.変数名という形の変数を作成します
      )
      ) %>%
  ungroup()
```

- モデルの実行

  - 従属変数：正答（1: 正解、2: 不正解）
  
  - 独立変数：コロケーションの種類

  - ランダム効果（**交差構造**）：

    - 参加者（切片、傾き【標準化したトライアル番号】）
    
      - 切片：参加者ごとに切片が異なることを許容する指定。参加者によって全体的に正答しやすい人・しにくい人がいることを考慮

      - 傾き：試行順序の影響の受け方も参加者によって異なることを考慮

    - 実験項目（切片）

      - 切片：項目ごとに切片が異なることを許容する指定。項目によって全体的に正答されやすい項目・されにくい項目があることを考慮

::: callout-important
**ランダム効果の指定**

- ランダム切片とランダム傾きの相関を推定するか、しないかによっても指定（```|```）が異なります。ランダム切片とランダム傾きの相関を仮定する場合、```|```は一つ、仮定しない場合は二つ挿入します。相関を仮定しない方がモデルとしてはシンプルですが、相関を指定することで、切片と傾きの相関関係を算出することができます。平均的な参加者同士の違いに加え、試行数が与える影響がどの程度大きいのかなどを検証できます。もし二つに正しい相関関係がある場合、基準値（切片の推定値）が高いほど、試行数による変化が大きい傾向があると解釈できます。

  - 交差構造（subjectの切片・傾きの相関あり）：```(1 + z.pres.order|subject) + (1|item)```
  - 交差構造（subjectの切片・傾きの相関なし）：```(1 + z.pres.order||subject) + (1|item)```
  - 入れ子構造（subjectの切片・傾きの相関あり）：```(1 + z.pres.order | subject) + (1 | subject:item)```
  - 入れ子構造（subjectの切片・傾きの相関なし）：```(1 + z.pres.order || subject) + (1 | subject:item)```
:::

```{r}
#| cache: true

tic()
res.1 <- glmer(
  res ~ Itemtype +
  (1 + z.pres.order|subject) + 
  (1|itemID),
  family = binomial(link = "logit"),
  data = dat2,
  control = glmerControl(optimizer = "bobyqa") #スムーズに推定を行うためのおまじない
               )
toc()
```

```{r}
summary(res.1)
```

::: callout-important
**モデルの解釈**

- <u>モデル適合度の指標</u>

  - モデル全体の当てはまりの指標。```AIC```、```BIC```は値が小さいほど相対的に良いモデルとされる。他のモデルとの比較で使用される。```logLik```は対数尤度。値が大きいほど、モデルがデータをよく説明していると判断する。```-2*log(L)``` は、対数尤度に基づく指標。```df.resid```は残差の自由度。

- <u>スケール化残差（Scaled residuals）</u>

  - 残差（モデルの予測と実際のデータとの差の分布）を要約したもの。標準化されていることを考えると、最小値、最大値の値は大きな残差である。

- <u>ランダム効果（Random effects）</u>

  - ランダム効果に指定した変数の分散とその標準偏差。分散や標準偏差が０より大きいほど、ばらつきが大きい。分散が0に非常に近い場合、そのランダム効果によるばらつきはほとんど推定されていない。よって、そのランダム効果がデータ上あまり必要でない可能性がある。

  - ```Corr```は相関を表す。今回のデータでは、参加者ごとの切片と傾きの相関が負である。したがって、全体的に反応が生じやすい参加者ほど、z.pres.order の効果がやや小さい傾向がある可能性がある。絶対値が1の場合は、ランダム効果の構造がデータに対して複雑すぎる、またはモデルの推定が不安定になっている可能性がある。
  - ```Number of obs:```は、分析に使われた観測数を示す。

- <u>独立変数の相関（Correlation of Fixed Effects:）</u>
:::

- ランダム効果なしのモデルとの比較

```{r}
#| echo: false

tic()
res.0 <- stats::glm(
  res ~ Itemtype,
  family = binomial(link = "logit"),
  data = dat2
               )
toc()

sjPlot::tab_model(
  res.1, res.0,
  show.r2 = F,
  dv.labels = c("With Random", "Without Random"),
  show.aic = T,
  show.obs = F
)
```


- 95% 信頼区間の算出（CI）
```{r}
#| cache: true

se <- sqrt(diag(vcov(res.1)))

# table of estimates with 95% CI
tab <- cbind(
  Est = fixef(res.1),
  LL = fixef(res.1) - 1.96 * se,
  UL = fixef(res.1) + 1.96 * se
  )

tab
```

- ```confint()```でも算出可能

  - こちらは推定法の関係で時間がかかる

```{r}
#| cache: true
confint(res.1, method = "Wald")
```

- オッズ比

```{r}
exp(tab)
```

- モデル比較

  - 尤度比検定の結果、ランダム効果に傾きを考慮したモデルの方がよりAICが有意に低かった

```{r}
tic()
res.2 <- glmer(
  res ~ Itemtype +
  (1|subject) + (1|itemID),
  family = binomial(link = "logit"),
  data = dat2,
  control = glmerControl(optimizer = "bobyqa") #スムーズに推定を行うためのおまじない
               )
toc()
```

```{r}
anova(res.1, res.2)
```

- 図示
```{r}
#| warning: false
#| message: false

#install.packages("ggeffects")
library(ggeffects)
eff <- ggpredict(res.1, terms = "Itemtype")
plot(eff)
```

- モデル診断

  - ```performance```パッケージが便利

  - VIF（多重共線性についての指標）

    - 今回は1変数しかないので確認の必要はない

```{r}
#install.packages("performance")
library(performance)
#check_collinearity(モデルの結果を格納した変数名)
```

- 外れ値

  - *p* ≥ .05: 残差はモデル期待通り（≒一様分布）
  
  - *p* < .05: 残差がモデル期待とズレている（≒モデルのミスフィット）

```{r}
library(performance)
check_residuals(res.1)
```

```{r}
plot(check_residuals(res.1))
```

<!--   - 自己相関（Auto-correlation） -->

<!-- - 帰無仮説：残差に自己相関はない（＝独立している） -->

<!-- - 対立仮説：残差に自己相関がある -->

<!-- ```{r} -->
<!-- check_autocorrelation(res.3) -->
<!-- ``` -->


::: callout-note
ランダム効果を組み込んだ回帰分析を行う主な理由の一つに、**縮約（shrinkage）**という効果があります。縮約とは、各グループの極端な推定値が、全体の平均値（プーリングされた平均）に引き寄せられる現象を指します。この効果により、サンプル数が少ないグループや外れ値の影響が軽減され、より頑健で一般化可能な推定が可能になります。しかし、極端な推定値が実際に意味のあるものであった場合、縮約によってその効果が過小評価されてしまうという問題があります。たとえば、複数の種類の薬の効果を検証したい場合に、薬の種類をランダム効果に含めてモデルを構築すると、ある薬が他と明らかに異なる効果を示していたとしても、縮約によってその差が「なかったこと」になってしまう可能性があります。このようなケースでは、薬の種類ごとの効果を明確に比較したいという研究目的があるため、薬の種類をランダム効果としてではなく独立変数（固定効果）としてモデルに含める必要があります。**つまり、何をランダム効果として設定するのかを研究課題・仮説の段階で決めておく必要があります。**

```{r}
#| cache: true
#| include: false
#| message: false
#| warning: false

dat <- read.csv("sample_data/4-3-1-fish-num-4.csv")
glm <- brm(fish_num ~ temperature * human, family = poisson(), data = dat, seed = 1, silent = 2, refresh = 0,
           prior = c(set_prior("", class = "Intercept")))
```

- 以下の図は、気温と参加者の交互作用のモデルです。10番の参加者のデータのみ、右肩下がりとなっています。
```{r}
#| cache: true
#| echo: false
#| message: false
#| warning: false

conditions <- data.frame(
  human = c("A","B","C","D","E","F","G","H","I","J"))

eff_1 <- marginal_effects(glm,
                          effects = "temperature",
                          conditions = conditions)
plot(eff_1, points = TRUE)
```

```{r}
#| cache: true
#| include: false
#| message: false
#| warning: false

glmm <- brm(
  formula = fish_num ~ temperature + (temperature||human),
  family = poisson(),
  data = dat,
  seed = 1,
  refresh = 0,
  silent = 2,
  iter = 6000,
  warmup = 5000,
  control = list(adapt_delta = 0.97, max_treedepth = 15)
)

```

- 以下の図は気温と参加者の交互作用ではなく、独立変数に気温、ランダム効果に参加者を含めたモデルです。10番の参加者が他の参加者と同じ右肩上がりの傾向に変わっていることが分かります。
```{r}
#| cache: true
#| echo: false
#| message: false
#| warning: false

conditions <- data.frame(
  human = c("A","B","C","D","E","F","G","H","I","J"))

# 図示
eff_2 <- marginal_effects(glmm,
                          re_formula = NULL,
                          effects = "temperature",
                          conditions = conditions)
plot(eff_2, points = TRUE)
```

:::

## 次週までの課題
### 課題内容

1. 小テストに向けて今回の内容を復習する。必ず手でコードを入力してRを実行する。

2. 今回の講義のハンズオンセッションの内容を再度自分のRプログラム上で実行する。**分析の最後に、結果の報告を行うこと。**

### 提出方法
-   Quartoファイルで作成し、HTMLファイルに変換しTACTへ提出（Quartoファイルも提出すること）

-   締め切りは今週の木曜日23:59まで

## 参考文献
- 📚久保（2012）『データ解析のための統計モデリング入門』岩波書店

- 📚清水（2014）『個人と集団のマルチレベル分析』ナカニシヤ出版

- 📚竹内・水本（編著）（2023）『外国語教育研究ハンドブック【増補版】―研究手法のより良い理解のために』松柏社

- 📚馬場（2019）『RとStanではじめる　ベイズ統計モデリングによるデータ分析入門』講談社

- 📄[村山. (2018). 刺激の効果を侮るなかれ―ランダム刺激効果を含んだ線形混合モデルの重要性と落とし穴―. 基礎心理学研究, 36(2), 236-242.](https://www.jstage.jst.go.jp/article/psychono/36/2/36_36.40/_article/-char/ja/)

- 📄[山口. (2018). 【心理学系】混合効果モデルの利用: 刺激の変量効果への対処. バイオフィードバック研究, 45(2), 93-98.](https://www.jstage.jst.go.jp/article/jjbf/45/2/45_93/_article/-char/ja/)

- 📄[Brysbaert, M. (2025). Applying Mixed-Effects Models in Research on Second Language Acquisition: A Tutorial for Beginners. *Languages, 10*(2), 20.](https://www.mdpi.com/2226-471X/10/2/20)

- 📄[Garcia, G. D. (2024). Bayesian estimation in multiple comparisons. *Studies in Second Language Acquisition*, 1-27.](https://www.cambridge.org/core/journals/studies-in-second-language-acquisition/article/bayesian-estimation-in-multiple-comparisons/ECFBBB9DC96176DB3EDEA45A327759CF)

- 📄[Terai, M., Fukuta, J., & Tamura, Y. (2024). Learnability of L2 collocations and L1 influence on L2 collocational representations of Japanese learners of English. *International Review of Applied Linguistics in Language Teaching, 62*(4), 1959-1983.](https://www.degruyterbrill.com/document/doi/10.1515/iral-2022-0234/html)

- 💻[glmやglmerによるパラメータ推定値と信頼区間をggplot2で描画する (easystats)](https://qiita.com/ocean_f/items/9de4c6bc60616e5a3cf2)

- 💻[Mixed Effects Logistic Regression | R Data Analysis Examples](https://stats.oarc.ucla.edu/r/dae/mixed-effects-logistic-regression/)

- 💻[Crossed vs nested random effects: how do they differ and how are they specified correctly in lme4?](https://stats.stackexchange.com/questions/228800/crossed-vs-nested-random-effects-how-do-they-differ-and-how-are-they-specified)

- 💻[9  マルチレベルモデル](http://www2.kobe-u.ac.jp/~bunji/files/lecture/MVA/html/chapters/09_multilevel_model.html#sec-Chap09-multilevel-data)